【裁判字號】    95,易,1052
【裁判日期】    950630
【裁判案由】    竊盜
【裁判全文】
臺灣高雄地方法院刑事判決              95年度易字第1052號
公  訴  人  臺灣高雄地方法院檢察署檢察官
被      告  己○○
                    現於台灣高雄看守所
上列被告因竊盜案件，經檢察官提起公訴（94年度偵字第27153號）
及移送併辦（95年度偵字第1825號、臺灣臺南地方法院檢察署95
年度偵字第2404號、第3280號），本院判決如下：
    主  文
己○○連續竊盜，累犯，處有期徒刑壹年。
    事  實
一、己○○前於民國93年間因偽造文書案件，經本院於93年6 月
    10日以93年度簡字第2175號判處有期徒刑2 月確定，並於93
    年9 月23日易科罰金而執行完畢。詎猶不知悔改，竟基於意
    圖為自己不法所有之概括犯意，自94年9 月10日起至同年10
    月11日止，連續為下列竊盜犯行：
(一)94 年9月10日20時許，在高雄縣鳥松鄉○○村○○路停車場
    ，持拾獲之鑰匙（未扣案），竊取甲○○所有之車牌號碼XA
    -7703 號自小客車1 輛，得手後供己代步使用。嗣其駕駛該
    車行經臺南縣新營交流道，因該車之汽油即將耗盡，遂將該
    車棄置在新營市○○路之「麥當勞」前。（臺灣臺南地方法
    院檢察署95年度偵字第2404號）
(二)於94年9 月14日22時許，在高雄縣鳥松鄉「勞工公園」內，
    持自備之鑰匙竊取丁○○所有之車牌號碼LX-5887 號自小客
    車一部，得手後供己代步使用，於行駛至台南縣麻豆鎮○○
    路與平等路口時，將上開車輛棄置在路旁。嗣經巡邏員警查
    獲上開車輛後，採集車內放置菸蒂、檳榔渣送驗後，經比對
    DNA 與己○○相符。（臺灣高雄地方法院檢察署94年度偵字
    第1825號）
(三)於94年9 月15日晚上10時許，在臺南縣新市鄉○○路○ 段奇
    美公司2 廠前，持拾獲之鑰匙（未扣案），竊取鄭峻馨所使
    用之車牌號碼VG-0550 號自小客車1 輛（所有人係鄭峻馨之
    母鄭龔金葉），得手後供己代步使用，嗣將該車棄置在臺南
    縣柳營鄉「奇美醫院」前之產業道路。嗣於94年9 月20日15
    時30分許，經臺南縣警察局員警尋獲車牌號碼XA-7703 號自
    小客車，並採集車內之吸管、煙蒂及檳榔渣等物送驗後，經
    比對DNA 與己○○相符。（臺灣臺南地方法院檢察署95 年
    度偵字第2404號）
(四)於94年9 月16日17時30分許，在臺南縣麻豆鎮麻口里1 號旁
    ，見戊○○所有之車牌號碼SZ-3243 號自小客車停放在該處
    且無人看守，遂以自備之鑰匙開啟上開自小客車而竊取之，
    得手後作為代步工具使用，並於同日將上開竊得車輛棄置於
    高雄縣鳥松鄉○○路48號巷口。（臺灣臺南地方法院檢察署
    95年度偵字第3280號）
(五)於94年10月11日上午11時許，在台南市○○路○段87號前，
    持自備之鑰匙竊取庚○○所有之車牌號碼TQ-2747 號自小客
    車一部，得手後作為自己之交通工具使用。為避免遭查出該
    車係他人失竊之贓物，己○○又於翌日（10月12日）上午十
    時許，在台南縣永康市○○街與永興街口附近，以丙○○車
    號ES-3372 號自小客車上之小型扳手為工具，竊取丙○○所
    申請之ES-3372 號自用小客車車牌2 面，得手後，遂將原竊
    得之TQ-2747 號車牌2 面丟棄在不詳地點，再將該ES-337 2
    號2 面車牌懸掛在上開竊得之自小客車上。嗣94年11月1日
    下午5 時許，己○○駕駛上開改懸掛ES-3372 號之自小客車
    行經台南縣永康市○○○路與中正路交岔口時，始為巡邏員
    警當場查獲，並扣得其竊車用之鑰匙1 支（臺灣高雄地方法
    院檢察署94年度偵字第21753號）。
二、案經庚○○、丙○○訴由台南縣警察局永康分局報告臺灣臺
    南地方法院檢察署呈請臺灣高等法院檢察署檢察長令轉臺灣
    高雄地方法院檢察署檢察官偵查起訴，暨臺南縣警察局麻豆
    分局報告臺灣臺南地方法院檢察署檢察官、臺灣高雄地方法
    院檢察署檢察官移送併辦。
    理  由
一、本件被告己○○所犯係死刑、無期徒刑、最輕本刑為3 年以
    上有期徒刑以外之罪，其於準備程序中就被訴事實為有罪之
    陳述，經法官告知簡式審判程序之旨，並聽取公訴人、被告
    之意見後，本院合議庭認為適宜而裁定由受命法官獨任進行
    簡式審判程序，先予敘明。
二、上揭犯罪事實，業據被告坦承不諱，並有下列證據可資證明
    ：
(一)犯罪事實（一）、（三）所示犯行：被害人甲○○、鄭峻馨
    之於警詢之證述、贓物認領保管單2 紙、車籍作業系統- 查
    詢認可資料2 份、車輛竊盜、車牌失竊資料個別查詢報表-
    查詢車輛認可資料2 份、臺南縣警察局現場勘察簡易報告1
    份、臺南縣察局刑案現場證物清單1 紙、勘查現場照片數張
    、臺南縣察局鑑驗書2 份。
(二)犯罪事實（二）所示犯行：被害人丁○○於警詢之證述、刑
    事案件證物採驗紀錄表、臺南縣察局鑑驗書2 份、失竊車輛
    尋獲後之照片（含車內遺留煙蒂及檳榔渣照片）6 張、車輛
    竊盜、車牌失竊資料個別查詢報表- 查詢車輛認可資料1 份
    、警察局車輛協尋電腦輸入單1紙、贓物認領保管單1紙。
(三)犯罪事實（四）所示犯行：被害人戊○○於警詢之證述、SZ
    -3243 號自小客車失竊現場圖1 份、失竊現場照片6 張、台
    南縣葡察局車輛協尋電腦輸入單1 紙、高雄縣警察局車輛尋
    獲受理報案單1 紙。
(四)犯罪事實（五）所示犯行：告訴人庚○○、丙○○於警詢之
    證述、贓物認領保管單2 紙、蒐證照片4 紙、作用案之自備
    鑰匙1 支、車輛竊盜、車牌失竊資料個別查詢報表- 查詢車
    輛認可資料2 份。
    綜上證據，足見被告自白，核與事實相符，應堪採信。從而
    ，本案事證明確，被告犯行，堪予認定，應依法論科。
二、查本件被告持以為犯罪事實（五）所示竊取車牌犯行之小型
    扳手1 支，並未扣案，無從審認該小型扳手於客觀上是否可
    資作為兇器，且據被告於偵查中及本院審理時均供稱：該扳
    手是10號用以旋開螺絲之小型扳手，長度約10至15公分等語
    明確（見臺灣臺南地方法院檢察署94年度偵字第13700 號卷
    第12頁），是該扳手顯係一般隨車之小型工具，以現今一般
    社會觀念來看，自與所謂之「兇器」概念並不符合，應予敘
    明。是核被告就犯罪事實（一）至（五）所示犯行，均係犯
    刑法第320 條第1 項之竊盜罪。被告先後多次竊盜犯行，時
    間緊接、手法相同，觸犯構成要件相同之罪名，顯係基於概
    括犯意反覆為之，為連續犯，應依刑法第56條之規定論以1
    罪，並加重其刑。檢察官移送併辦部分雖未經起訴，惟該等
    犯罪事實與已起訴經論罪部分既具有連續犯之裁判上一罪關
    係，即為起訴效力所及，本院自應併予審究。查被告前於93
    年間因偽造文書案件，經本院於93年6 月10日以93年度簡字
    第2175號判處有期徒刑2 月確定，並於93年9 月23日易科罰
    金而執行完畢，此有臺灣高等法院被告前案紀錄表乙份在卷
    可憑，其於有期徒刑執行完畢後5 年內，再犯本件最重本刑
    為有期徒刑以上之罪，為累犯，應依刑法第47條之規定，遞
    加重其刑。爰審酌被告正值年壯時期，不思勤奮工作，以賺
    取應得之財物，竟以不勞而獲之手段多次行竊，誠屬不該，
    且所竊取之財物價值不低，以及其犯罪後坦承犯行，態度尚
    稱良好，竊得物品均由被害人領回，所生損害己有減輕等一
    切情狀，量處如主文所示之刑，以示懲儆。末查，扣案之鑰
    匙1 支，係被告所有供犯罪所用之物，業據被告供承在卷，
    應依刑法第38條第1 項第2 款規定，予以宣告沒收。至被告
    持以為犯犯罪事實（一）、（三）、（五）所示犯行之鑰匙
    及小型扳手各1 支，均非被告所有之物，自無從宣告沒收，
    併予敘明。
據上論斷，應依刑事訴訟法第273 條之1 第1 項、第299 條第1
項前段，刑法第56條、第320 條第1 項、第47條，罰金罰緩提高
標準條例第1 條前段，判決如主文。
本案經檢察官乙○○到庭執行職務。
中    華    民    國    95    年    6     月    30    日
                  刑事第十二庭  法  官  林書慧
以上正本證明與原本無異。
如不服本判決，應於判決送達後10日內，向本院提出上訴狀。
中    華    民    國    95    年    6     月    30    日
                                書記官  鍾錦祥
附錄本件論罪科刑法條：
中華民國刑法第320 條（普通竊盜罪、竊佔罪）意圖為自己或第
三人不法之所有，而竊取他人之動產者，為竊盜罪，處5 年以下
有期徒刑、拘役或500 元以下罰金。
意圖為自己或第三人不法之利益，而竊佔他人之不動產者，依前
項之規定處斷。
前2 項之未遂犯罰之。


司法院資訊處製作；財團法人民間司法改革基金會備份。
